【裁判字號】    95,上訴,3212
【裁判日期】    970110
【裁判案由】    偽造有價證券等
【裁判全文】
臺灣高等法院刑事判決                95年度上訴字第3212號
上  訴  人  臺灣士林地方法院檢察署檢察官
被      告  丙○
            丁○○
共      同
選任辯護人  官朝永律師
上列上訴人因被告偽造有價證券等案件，不服台灣士林地方法院
九十四年度訴字第十一號，中華民國九十五年五月三日第一審判
決（起訴案號：台灣士林地方法院檢察署九十二年度偵續字第六
十號），提起上訴，本院判決如下：
    主  文
上訴駁回。
    理  由
一、公訴意旨略以：(一)緣告訴人甲○○成立永好企業股份有限公
    司（址設台北市大同區○○○路三十五號九樓，以下簡稱永
    好公司；民國七十二年間變更登記負責人為吳方明慧，八十
    八年十二月二十九日變更登記為乙○○），嗣告訴人甲○○
    因旅居日本，乃於七十一年間起，僱用被告丙○，將告訴人
    永好公司業務委託被告丙○處理。詎被告丙○與姪子即被告
    丁○○，共同基於意圖為自己不法利益之概括犯意聯絡，利
    用保管永好公司大小章及台灣省合作金庫大稻埕分行（以下
    簡稱合庫大稻埕分行）帳戶存摺（帳號000000000
    000號）之機會，未經告訴人甲○○及負責人吳方明慧之
    同意，意圖供行使之用，連續於如附表一之時間（發票日自
    七十九年二月十五日至八十七年十二月三十一日），在永好
    公司內盜用公司大小章，藉以偽造告訴人永好公司如附表一
    之支票，違背其任務，並於支票所載之發票日期，由被告丙○、丁○○或由被告丙○指示不知情之員工柯淑美，持該等
    支票，至合庫大稻埕分行向不詳姓名之行員行使，使該行員
    陷於錯誤，分別交付如附表一所示之款項予被告丙○及丁○○（提領情形，詳如附表一所載之提示人），致生損害於告
    訴人永好公司、吳方明慧及合庫大稻埕分行對於銀行帳戶存
    款提領管理之正確性。(二)嗣告訴人甲○○發現永好公司帳目
    不清，懷疑被告丙○涉有不法，遂將永好公司之印章交給友
    人廖國昌律師保管，交代被告丙○於使用永好公司之支票時
    ，必須至廖國昌律師事務所蓋章並影印簽發之支票。詎被告
    丙○與丁○○二人，竟意圖供行使之用，承前揭偽造有價證
    券之概括犯意聯絡，以公司業務需要支票為由，向不知情之
    廖國昌律師拿取永好公司之大小章，連續在如附表二之時間
    （發票日自八十八年一月三十日至八十八年六月三十日），
    未經告訴人永好公司負責人吳方明慧及告訴人甲○○之同意
    ，在永好公司內盜用公司大小章，偽造告訴人永好公司如附
    表二之支票，再由被告丙○持至合庫大稻埕分行向不詳姓名
    之行員行使，使該行員陷於錯誤，分別交付如附表二所示之
    款項予被告丙○等人（提領情形，詳如附表二所載之提示人
    ），足以生損害於告訴人永好公司、吳方明慧及合庫大稻埕
    分行對於銀行帳戶存款提領管理之正確性。(三)被告丙○於七
    十九年五月初與告訴人甲○○共同出資設立方磊國際實業股
    份有限公司（下稱方磊公司），被告丙○與告訴人甲○○並
    約定共同出資購買苗栗縣竹南鎮○○段○○段一一五四地號
    土地作為公司之資產。告訴人甲○○依約定交付新台幣（下
    同）一千八百萬元之購地資金給被告丙○，被告丙○則向不
    知情之案外人吳俊達、周鄭猛、陳俊男等人借款籌措資金出
    資購買土地。迨購得土地並登記在方磊公司名下後，被告丙○身為方磊公司之負責人，受公司之委任處理事務，竟於八
    十年四月間，意圖為自己不法之利益，違背其任務，以前述
    土地向合庫大稻埕分行抵押借款一千八百五十萬元，並設定
    三千六百萬元額度之最高限額抵押權供擔保，將借得之款項
    用來償還其向吳俊達等人之私人借款（被告丙○以方磊公司
    之帳戶匯款給吳俊達等借款人，詳見附表四），致生損害於
    方磊公司之財產。(四)八十年八月六日，方磊公司之資金一時
    週轉不靈，被告丙○竟基於偽造私文書之犯意，前往合庫大
    稻埕分行盜用告訴人甲○○之印章，偽造銀行取款條交予不
    詳姓名之銀行行員行使之，使該行員陷於錯誤交付告訴人甲○○在該銀行帳戶（帳號0000000000000號）
    之存款十三萬五千元，並存入方磊公司於同分行之帳戶內（
    帳號：0000000000000號），足以生損害於告
    訴人甲○○及合庫大稻埕分行對於銀行帳戶存款提領管理之
    正確性。(五)八十六年七月間，方磊公司之負責人變更為被告
    丁○○，被告丁○○乃受方磊公司之委任為方磊公司處理事
    務之人，竟與被告丙○共同基於意圖為自己不法利益之概括
    犯意聯絡，連續於附表三之時間（發票日自八十七年五月二
    十八日至八十八年六月十日），簽發方磊公司如附表三之支
    票，交由被告丙○於附表三所載之支票發票日，至合庫大稻
    埕分行提領現金或轉入被告丁○○設於同分行之帳戶內（帳
    號0000000000000號），致生損害於方磊公司
    之財產。(六)丙○於八十七年九月十九日，意圖為自己不法之
    利益，未經告訴人永好公司之同意或授權，擅自將告訴人永
    好公司所有之車號ＣＦ－九二一七號自小客車，以二十七萬
    五千元之代價，出賣予不知情之第三人黃日在，並盜用公司
    之大小章在汽車過戶登記書上，將該車過戶給不知情之黃日
    在，取得車款後存入被告丙○在合庫大稻埕分行之帳戶（帳
    號0000000000000號），足以生損害於告訴人
    永好公司、吳方明慧，並致生損害於告訴人永好公司之財產
    。因認被告丙○及丁○○共同涉犯刑法第二百零一條之偽造
    有價證券罪、第三百四十二條第一項之背信罪、第三百三十
    九條第一項之詐欺取財罪。另被告丙○盜用告訴人甲○○印
    章，偽造取款憑條盜領告訴人甲○○存款之行為，涉犯刑法
    第二百十六條、第二百十條之行使偽造私文書罪嫌云云。
二、按犯罪事實應依證據認定之，無證據不得認定犯罪事實；不
    能證明被告犯罪者，應諭知無罪之判決。刑事訴訟法第一百
    五十四條第二項、第三百零一條第一項分別定有明文。此所
    謂認定犯罪事實之證據，係指足以認定被告確有犯罪行為之
    積極證據而言，如未能發現相當證據或證據不足以證明，自
    不能以推測或擬制之方法，以為裁判基礎。而認定不利於被
    告之事實，須依積極證據，苟積極證據不足為不利被告之認
    定，若證據資料在經驗科學上或論理法則上尚有對被告較為
    有利之存疑，而無從依其他客觀方法排除此項合理之可疑，
    即不得以此資料作為斷罪之基礎。且刑事訴訟制度受「倘有
    懷疑，則從被告之利益為解釋」、「被告應被推定為無罪」
    之原則所支配，故得為訴訟上之證明者，無論為直接或間接
    證據，須客觀上於一般人均不致有所懷疑而達於確信之程度
    者，始可據為有罪之認定，倘其證明尚未達於「確信」之程
    度，而有合理可疑存在時，即難據以為被告不利之認定。
三、訊據被告丙○及丁○○均堅詞否認有前揭公訴意旨所指之共
    同偽造有價證券、背信、詐欺犯行。被告丙○亦堅決否認有
    公訴意旨所指之行使偽造私文書犯行。被告丙○辯稱：「…
    我沒有做錯事情，我所作的事情是按照老闆甲○○的指示去
    作…我沒有偷開一張支票…廖律師事務所裡面有一位小姐處
    理，印章也是放在她那裡…我有向她借印章，但是我沒有亂
    蓋章…有需要的時候開立…當初方磊公司沒有錢，向私人借
    錢購買土地…地主原來有向銀行設定抵押，我先借錢去塗銷
    抵押權，對方才過戶，我才用那塊地向合作金庫貸款一千八
    百五十萬元，貸得錢，我就先還之前借的錢…他（告訴人甲○○）只有拿出五百十萬元訂金，我有放到公司，其他的錢
    ，方先生到現在沒有拿出來，代書在原審就有說明…車子已
    經壞掉，又要修理，賣得的錢放在我的戶頭，因為資金往來
    調度是從我的戶頭出入，方先生要用錢，不可能隨時從公司
    領取，所以才會先存到我的戶頭再領出來…」（九十六年二
    月一日本院審判筆錄第二頁、第十七頁、第十八頁、第十九
    頁、第二十頁）、「…我沒有偽造文書…沒有偷開支票。土
    地部分，也是甲○○去借錢，也是他帶合庫的經理去看土地
    …賣車的錢入我的帳戶沒有錯，但是錢並非我用…」（九十
    六年十二月十三日本院審判筆錄第十頁）等語。被告丁○○
    辯稱：「…我只有幫丙○領錢、存錢而已，我是永好公司的
    業務員…只是送貨…」（九十六年二月一日本院審判筆錄第
    二頁）、「…我是七十五年進入永好公司…公司都是丙○負
    責…帳都是丙○在管理…我的存摺也都是給公司用…」（九
    十六年十月四日本院審判筆錄第三頁）、「…錢的事情，我
    只有將銀行的存摺借丙○，她用了多久我也不知道，我都沒
    有碰錢，支票我也沒有碰…」（九十六年十二月十三日本院
    審判筆錄第十頁）等語。
四、經查：
  (一)關於起訴意旨(一)、(二)、(四)、(六)部分
  (1)告訴人甲○○於六十年九月二十日獨資借用其妻方郭育英、
    母親方陳無愛、長子方純民（嗣更名為乙○○）名義設立永
    好公司，並僱請被告丙○為永好公司會計，公司登記負責人
    為方郭育英，七十二年間變更為女兒吳方明慧，實際負責人
    則為告訴人甲○○；嗣告訴人甲○○因長期旅居日本，自七
    十一年間起委託被告丙○負責管理永好公司事務（包括簽發
    支票、營運等），將公司大小章、存摺及自己個人合庫大稻
    埕分行開立之帳戶存摺及印章均交付予被告丙○保管；被告
    丁○○亦於七十五年間起受僱永好公司，擔任業務員。期間
    被告丙○簽發發票日由七十九年二月十五日至八十七年十二
    月三十一日如附表一所示之支票，由附表一編號１至３、編
    號５至１２、編號１４提示人欄所示之人提示兌領或轉入如
    附表一編號４、編號１３、編號１５、編號１６提示人欄所
    示帳戶；於八十年八月六日蓋用告訴人甲○○之印章於取款
    條，在合庫大稻埕分行領取十三萬五千元，再存入方磊公司
    於同分行0000000000000號帳戶。八十六年間
    告訴人甲○○將永好公司支票印鑑章交由廖國昌律師保管，
    而於廖國昌律師保管印鑑之期間，被告丙○曾經簽發發票日
    由八十八年一月三十日至八十八年六月三十日如附表二所示
    之支票，由附表二提示人欄所示之人提示兌領或轉入該欄所
    示之帳戶；於八十七年九月十九日蓋用永好公司印章，出售
    ＣＦ－九二一七號自小客車，所得款項二十七萬五千元，則
    匯入被告丙○之合庫大稻埕分行000000000000
    0號帳戶，八十八年七月二十二日，告訴人甲○○將永好公
    司支票印鑑章自廖國昌律師取回交予子乙○○保管；於八十
    八年十二月二十九日，永好公司負責人變更登記為乙○○，
    乙○○實際負責管理永好公司事務，並於八十九年初起，不
    讓被告丙○參與永好公司事務各事實，已據被告丙○、丁○○、告訴人甲○○、證人吳香梅、柯淑美、廖國昌陳述甚詳
    ，並有永好公司變更登記事項卡（八十九年度偵字第八八一
    四號卷第五十八頁至第六十一頁）、附表二部分支票存根影
    本（八十九年度他字第四三○號卷第十四頁至第二十三頁）
    、支票影本（九十二年度偵續字第六十號卷(一)第一三一頁至
    第一三六頁、卷(二)第二十八頁至第五十六頁）、永好公司於
    台灣省合作金庫存款往來對帳單（他字卷第八十六頁至第九
    十七頁、第一五八頁至第一六三頁）、告訴人甲○○於合庫
    大稻埕分行之帳號0000000000000號帳戶於八
    十年八月六日交易明細表（他字卷第二一三頁）、方磊公司
    於合庫大稻埕分行0000000000000號帳戶於八
    十年八月六日交易明細（他字卷第二一九頁）、乙○○收回
    印章收據（八十九年度偵字第八八一四號卷第一七五頁）、
    車號ＣＦ－九二一七號車車籍資料、車輛之過戶登記書（偵
    續(一)卷第六十四頁、第六十五頁、第六十八頁、第六十九頁
    ）附卷可證。
  (2)按刑法上之偽造文書或偽造有價證券罪，係以無製作權之人
    冒用他人名義製作文書或簽發有價證券為構成要件之一，如
    行為人係基於有製作權人之授權而製作，不能謂無製作權。
    查：
    告訴人甲○○獨資借用自己親人名義組織永好公司，之後
      該公司登記負責人雖迭有變動，但告訴人甲○○仍不失為
      永好公司之實際負責人；而其因旅居日本，委託被告丙○
      管理永好公司事務（包括簽發支票），並將公司大小章、
      存摺及自己在合庫大稻埕分行開立之帳戶存摺及印章均交
      付被告丙○保管使用，難認其未將簽發支票及蓋用取款條
      之權限授予被告丙○，故被告丙○於七十一年間至八十九
      年初，受告訴人甲○○委託負責管理永好公司事務期間，
      簽發發票日由七十九年二月十五日至八十七年十二月三十
      一日如附表一所示之支票，不能謂無製作權，尚難認定被
      告丙○簽發如附表一所示之支票，與刑法第二百零一條第
      一項之偽造有價證券罪構成要件相當。更難認定被告丁○○與丙○有偽造有價證券之犯意聯絡及行為分擔。
    告訴人甲○○於八十六年間起，將永好公司支票印鑑章交
      由廖國昌律師保管，至八十八年七月二十二日止，將印章
      取回交予乙○○保管，由廖國昌律師保管永好公司支票印
      鑑章期間，被告丙○猶仍負責永好公司之業務及簽發支票
      ，僅於簽發支票時，須拿去給廖國昌律師在支票上用印，
      廖國昌律師均會在支票上蓋章，並將支票影印留存，此已
      經證人廖國昌律師於九十一年十二月二十七日偵訊時證述
      ：「…（曾幫永好公司保管印章？）有。甲○○在八十八
      年七月二十二日我事務所，將公司委託文件、印章交給乙○○。之前有段期間，我替他（指告訴人甲○○）保管公
      司印章…丙○開支票後，會給我蓋章…她（指被告丙○）
      支票會拿來給我蓋…丙○曾與甲○○一同到我事務所很多
      次，因之前甲○○在台灣產業交給丙○管理，後來二人有
      爭執，甲○○就將印章放在我這保管…（知否甲○○與丙○關係？）甲○○委託丙○處理永好公司的事…（有保管
      甲○○印章？）沒有…」（八十九年度偵字第八八一四號
      卷第一六七頁、第一六九頁、第一七○頁）等語甚詳，告
      訴人甲○○於九十五年一月二十五日原審審理時亦證稱：
      「…（你把印章交給廖律師之後，丙○原來掌管的業務，
      是否都移轉給廖國昌律師？）支票蓋章的部分，是要求要
      給廖律師蓋章，其他的業務部分，還是丙○在負責…」（
      原審卷第一七五頁、第一七六頁）等詞。據此，被告丙○
      於廖國昌保管永好公司印章期間，應有簽發永好公司支票
      之權限，僅於簽發後須拿至廖國昌律師處用印，以利管控
      備查。而且，
      1.證人廖國昌律師雖於九十一年十二月十九日偵查時證稱
        ：「…丙○開好支票…我蓋章，我均會影印…」（八十
        九年度偵字第八八一四號卷第一六七頁）等語，告訴人
        永好公司、甲○○於八十九年一月十八日委任律師提出
        刑事告訴狀所附之「廖國昌律師蓋章之支票影印本」（
        他字卷第一○七頁至第一五四頁），無附表二所示票號
        之支票影本，又被告丙○於廖國昌律師保管永好公司印
        章期間，於八十六年十二月十九日，借出附表二所示支
        票須蓋用之永好公司印鑑章，至同月二十七日返還，嗣
        於八十七年四月一日再度借出前揭印鑑章，至八十七年
        四月十日返還，此為被告丙○所自承，並有被告丙○出
        具之借據二紙張附卷可證（他字卷第一五六頁、第一五
        七頁）。然廖國昌律師將曾經用印支票影印留存，其留
        存、保管之程序是否嚴謹，以防止其散失或遺漏？廖國
        昌律師嗣後提出予告訴人附於刑事告訴狀之歷程中，是
        否曾遭故意或過失遺漏？單憑廖國昌律師前揭證詞，尚
        無法一一獲得確保，是否確為廖國昌律師用印過之支票
        全部，實無法令一般人均無所懷疑，自不得據以推論附
        表二之支票均非廖國昌律師用印。另附表二編號１所示
        支票（票號ＣＦ0000000號）之發票日－八十八
        年一月三十日，雖與其最近相連號（ＣＦ五七六四九○
        號）之支票（他字卷第九十二頁、第一一九頁）之發票
        日－八十七年七月三十一日時間相距半年左右；惟觀諸
        前揭刑事告訴狀所附之「廖國昌律師蓋章之支票影印本
        」，其中不乏未載發票日者（他字卷第一一九頁、第一
        三頁反面、第一三六頁反面上方、第一四三頁至一四五
        頁反面、第一四六頁反面上、中），可見廖國昌律師保
        管用印之支票，不見得有發票日之記載，票載之發票日
        亦不見得與實際發票日相符，自不得逕以票載發票日推
        斷實際發票日期，亦不得以票載發票日與其他最近相連
        號之支票發票日日期相距過遠而推斷附表二之支票必為
        被告丙○所偽造。
      2.被告丙○係於八十六年十二月十九日，借出附表二所示
        支票須蓋用之永好公司印鑑章，至同月二十七日返還，
        復於八十七年四月一日再度借出前揭印鑑章，至八十七
        年四月十日返還，有印章借出借據二紙、附表編三支票
        影本（他字卷第一五六頁、第一五七頁）附卷可憑；而
        附表二所示之支票發票日期為八十八年一月三十日、八
        十八年二月二十六日、八十八年二月二十八日、八十八
        年三月三十一日、八十八年四月三十日、八十八年五月
        二十九日、八十八年六月三十日；票面金額，除附表二
        編號２係整數七十萬元外，其餘六張均非整數；又前揭
        支票於發票日或存入被告丁○○帳戶、方磊公司帳戶，
        或繳息領現，或被告丙○領現各情，有合庫大稻埕分行
        九十二年十月三十一日合金稻存字第○九二○○○五七
        八六號函送之附表二所示支票影本七紙及明細資料（偵
        續卷(一)第一三○頁至第一三五頁）可稽。衡諸常情，被
        告丙○於借出印鑑章使用期間偽造支票，鮮少會簽發隔
        九月，甚至一年以上之票載日始能兌領現金之支票，或
        預先蓋用於金額、日期空白之支票上，隔九月至一年之
        久，才填載金額、日期兌領現金使用。
      3.此外，本院復查無積極證據足以證明附表二之支票並非
        由廖國昌律師用印，難以遽認被告丙○有偽造附表二所
        示支票之犯行，更難認定被告丁○○與丙○有偽造有價
        證券之犯意聯絡及行為分擔。
    被告丙○是否有蓋用甲○○印章於取款條，領用其帳號0
      000000000000號帳戶存款之權限：
      1.告訴人甲○○自七十一年間起將永好公司之事務務均委
        託被告丙○管理，已認定如前；嗣於七十九年五月十四
        日，告訴人甲○○與被告丙○合資設立方磊公司，亦據
        被告丙○、告訴人甲○○供述在卷，並有方磊公司歷次
        變更登記事項表可憑（偵續卷(一)第二四九頁至第二五八
        頁）。而告訴人甲○○與被告丙○財務關係密切，時間
        久遠，且因摻雜感情因素，顯得錯綜複雜而未曾仔細作
        帳釐清，直至八十六間始雙方產生嫌隙，始將永好公司
        支票印鑑章交由廖國昌律師保管。此由I告訴人甲○○
        於七十九年一月十三日致函被告丙○略載：「…與你之
        間發生了一些不幸，希望能有所補償，我一直想做一些
        正確公平的處理…我很需要你的幫助，我也改變想法…
        這也是前世因緣，彼此互有相欠的關係吧。不要感情用
        事…」等文字，有告訴人甲○○致被告丙○書信附卷可
        證（八十九年度偵字第八八一四號卷第四十九頁、第五
        十頁）。II告訴人甲○○致函其子乙○○，內容敘及向
        被告丙○借匯金錢之事，有甲○○於七十九年一月二十
        日寄給告訴人乙○○（即MICHAEL或方純民）記載「爸
        爸有告訴林小姐（即丙○）你需要資金盡量借給您，他
        回台北以後有拿七萬美金…這次的五萬美金您急用的樣
        子，爸爸有拜託林小姐借來給您…」等文字之信函附卷
        可查（同前偵查卷第七十五頁）。III告訴人甲○○致函
        吳香梅，內容敘及被告丙○匯款至日本之事等情，此有
        記載「我有告訴純民（即乙○○）不告訴，要和解，磊
        磊的事業是丙○個人，我不管…丙○送來日本之錢不少
        ，要列出。這些錢不一定與收入差不多了…絕對不要告
        訴，絕對要和解…」之甲○○於八十九年四月十日傳真
        予吳香梅之信函可考（同前偵查卷第七十六頁、第七十
        六頁）。Ⅳ甲○○致函乙○○，內容記載「我與林小姐
        講好的，我與林小姐及永好之事，我自己也要與她檢討
        、清算。一切訴訟要中止，我已與林小姐講過了，不要
        再錯了…以後處理永好公司之事務是我與林小姐解決，
        我誤會很多，以後我自己要負責。我與林小姐談妥很久
        時間…你可與林小姐商談…我要好好與林小姐解決了」
        等語（同前偵查卷第七十八頁、第七十九頁），即可知
        悉。告訴人甲○○於九十五年一月二十五日原審審理時
        證稱上述信函確係其書寫（原審卷第一五○頁至第一五
        二頁），並表示：「…錢都是丙○在管，後來又弄一個
        公司，她去做方磊公司我不太清楚，錢不是我直接拿給
        丙○的，錢都是丙○在處理的，錢是賣木柵土地的錢…
        （你去日本的時候將永好公司業務交給丙○處理？）本
        來就是丙○在處理，我在台灣…沒有去日本之前，丙○
        就是永好公司的會計，都是她在處理…一開始的時候她
        負責收租，後來跟日本人做生意，她的業務是什麼我不
        清楚…（除了收租之外，公司如果有開銷、出差等等的
        支出是否也如此？）是的…（他處理這些事情如果要開
        支票丙○是否要向你報告？）他沒有向我報告過…（他
        沒有向你報告你都沒有意見？）我都是交給她處理…（
        你是否有詢問丙○支出哪些費用？）我很少問…（你是
        否有將公司大小章交給丙○保管？）都是她在使用的…
        （你是否有授權他使用這二顆印章？）業務上我有授權
        她使用…（你說的業務上授權，你如何向丙○說的？）
        因為她是會計，就照一般公司會計業務…（你有沒有控
        制她說什麼是公司的支出，什麼不是？）沒有，我沒有
        控管…」（原審卷第一六○頁、第一六八頁、第一六九
        頁）等語。
      2.據上種種事證，告訴人甲○○因長期旅居國外，而將自
        己私人之合庫帳戶（帳號0000000000000
        號）存摺及印章交付與其關係密切之被告丙○保管，衡
        情應有授權被告丙○加以任意運用之意，否則被告丙○
        於八十年八月六日提領前開款項，告訴人甲○○如果不
        同意，或未授權使用之情形，衡情不致於歷經九年均未
        曾表示異議，至八十九年一月十八日始委任律師具狀告
        訴。
      3.此外，本院復查無其他積極證據足以證明告訴甲○○有
        限制被告丙○使用前開帳戶及印章之情事，自難認被告
        丙○以所保管之甲○○印章製作取款條提領存款之行為
        ，構成刑法第二百十條偽造私文書罪，其持取款條加以
        行使，亦不構成刑法第二百十六條、第二百十條之行使
        偽造私文書罪。
    八十六年間起，告訴人甲○○雖將永好公司支票印鑑章交
      付廖國昌律師保管，然永好公司之營運業務仍由被告丙○
      管理，僅於簽發支票時須拿給廖國昌律師用印，此期間廖
      國昌律師並曾將公司銀行印鑑章出借予被告丙○等情，均
      已認定如前。可知被告丙○於廖國昌律師保管永好公司支
      票印鑑章期間，就公司業務營運除簽發支票受有限制外，
      其餘均仍有決定之權限。據此，被告丙○於八十七年九月
      十九日因出售車號ＣＦ－九二一七號自用小客車而使用永
      好公司大小章蓋用於汽車過戶登記書上，亦難認構成刑法
      第二百十七條第二項之盜用印章罪，更不構成刑法第二百
      十條之偽造私文書罪，被告丙○復持之以行使，亦不構成
      刑法第二百十六條、第二百十條之行使偽造私文書罪。
  (3)又按刑法第三百三十九條第一項詐欺罪之成立，以意圖為自
    己或第三人不法所有，以詐術使人將本人或第三人之物交付
    為要件。所謂以詐術使人交付，必須被詐欺人因其詐術而陷
    於錯誤，若其所用方法，不能認為詐術，亦不致使人陷於錯
    誤，即不構成該罪，最高法院著有四十六年台上字第二六○
    號判例可資參照。附表一之支票既非被告丙○及丁○○偽造
    、附表二之支票亦無證據證明係被告丙○及丁○○偽造、另
    八十年八月六日在合庫大稻埕分行以甲○○之印章蓋用之取
    款條，並非偽造，亦已如前述。據此，被告丙○、丁○○或
    依其二人指示之人，持前述附表一、二之支票及前揭取款條
    以向銀行提示付款或提領現金，要難認為被告丙○及丁○○
    係以詐術使人陷於錯誤而交付財物。依照前開說明，被告丙○及丁○○所為即不構成刑法第三百三十九條第一項之詐欺
    取財罪。
  (4)另按刑法第三百四十二條第一項之背信罪，必須違背任務之
    行為，具有為圖取不法利益，或圖加不法損害之意思，為構
    成要件，若本人利益之受損害，乃基於正當原因，並非不法
    ，則因缺乏犯罪意思要件之故，即難律以本罪。查：
    永好公司由甲○○獨資借用他人名義組織而設立，被告丙○雖係受僱於永好公司，為公司之會計，然就其身為會計
      之職務而言，實無決定公司業務、營運之權限。難認被告
      丙○係受永好公司委任，為該公司處理事務之人。質言之
      ，被告丙○僅擔任會計，非受委任擔任之經理人員，其管
      理永好公司，實際上並非受公司之委任，而係經由告訴人
      甲○○之授權，其關於公司業務之決定，均仍須以告訴人
      甲○○或登記負責人吳方明慧之名義行之，故被告丙○乃
      係受告訴人甲○○委任，為告訴人甲○○處理永好公司事
      務之人。
    永好公司並未依公司法之規定，將盈餘分配予股東，此經
      告訴人甲○○於九十五年一月二十五日原審審理時證稱：
      「…（永好永好公司每年賺的錢是否有分配給股東？）沒
      有，因為股東只有我一個人…錢都在公司裡面，實際的股
      東也只有我一個，就是當成公司的資產，公司是我的，所
      以我沒有意見…」（原審卷第一七○頁、第一七一頁）；
      參酌告訴人甲○○於七十九年一月二十二日寄給子乙○○
      信函記載「爸爸有告訴林小姐（即丙○）你需要資金盡量
      借給您，他回台北以後有拿七萬美金…這次的五萬美金您
      急用的樣子，爸爸有拜託林小姐借來給您…」及告訴人甲○○於八十九年四月十日致吳香梅傳真信函內容記載「我
      有告訴純民（即乙○○）不告訴，要和解，磊磊的事業是
      丙○個人，我不管…丙○送來日本之錢不少，要列出。這
      些錢不一定與收入差不多了…絕對不要告訴，絕對要和解
      …」等內容觀之，被告丙○所辯：其曾依甲○○之指示將
      附表一、二部分提領之部分永好公司金錢，透過地下匯兌
      之方式，匯至日本予甲○○等情，尚非完全無據。
    被告丙○受告訴人甲○○委任，為告訴人甲○○處理關於
      告訴人永好公司業務之期間長達十餘年，此期間告訴人永
      好公司發生之大小庶務、金錢支出，被告丙○自無法一一
      記憶。而由甲○○及永好公司委任告訴人代理人王桂樹律
      師，於八十九年一月十八日向台灣台北地方法院檢察署提
      出刑事告訴狀，竟能將被告丙○及丁○○之私人帳戶存摺
      整本影本附為證物（他字卷第二十四頁至第八十五頁）等
      情，足認被告丙○辯稱，乙○○嗣後將其自永好公司逐出
      ，將所有相關資料扣留等情；另被告丁○○辯稱：其將帳
      戶交予永好公司保管之情事，均實係信而有徵，足以採信
      。
    被告丙○長期為告訴人甲○○管理永好公司，嗣遭逐出，
      資料均遭扣留，衡情被告丙○自無法就管理期間資金運用
      及其流向清楚而正確的交代。且告訴人甲○○委託被告丙○處理永好公司事務，另將自己合庫帳戶存摺、印章委任
      被告丙○處理期間，又有指示丙○將金錢匯至日本之情事
      ，另被告丁○○亦有將自己存摺交由永好公司保管運用，
      均如前述。則被告丙○辯稱：附表一、二支票金額及被告
      丙○於八十年八月六日在合庫大稻埕分行自告訴人甲○○
      帳戶提領之十三萬五千元、八十七年九月十九日賣車所得
      款項之二十七萬五千元，部分係公司業務之支出，部分係
      告訴人甲○○指示丙○將金錢匯往日本之資金流動環節等
      情，並非完全不能採信，且其此部分之抗辯，依照本件個
      案之前揭相關情形，實具有高度之可能性。故被告丙○雖
      有將來自告訴人永好公司之資金，流入自己或被告丁○○
      帳戶內之行為，然其行為之結果，是否確有損於委任之本
      人即告訴人甲○○？又被告丙○主觀上是否確有損害本人
      即告訴人甲○○之不法意圖？均無法難令一般人均無所懷
      疑。
    綜上，被告丙○之行為是否對於委任之本人即告訴人甲○○造成損害及被告丙○是否確有不法所有意圖，均無法獲
      得確切之證明。尚不得以被告丙○確有將來自告訴人永好
      公司資金存入自己帳戶或其他人指定之帳戶，即遽認被告
      丙○構成刑法第三百四十二條第一項之背信罪。自更不能
      遽認被告丁○○與被告丙○就背信行為有犯意聯絡及行為
      分擔。
  (二)關於起訴意旨(三)部分
  (1)方磊公司於七十九年五月十四日登記設立，登記股東有告訴
    人甲○○、被告丁○○、案外人李朝旺、方純民（乙○○）
    、李廖滿、林陳美鈴，登記負責人為被告丙○，公司共發行
    一千股，每股金額一萬元，資本總額一千萬元，實收資本總
    額一千萬元，有方磊公司股東名簿影本（他字卷第一八二頁
    ）、方磊公司變更登記事項卡（偵續(一)卷第二四九頁至第二
    五七頁）附卷可稽。方磊公司設立後，被告丙○於七十九年
    五月十九日代表方磊公司與林清淮（兼林宏賢、林張素珍之
    代理人）簽訂買賣契約，以總價三千四百三十七萬二千元，
    購買坐落苗栗縣竹南鎮○○段○○段一一五四地號土地及同
    段一二八、一三○、一三一、一八四建號建物（以下簡稱系
    爭房地），並於八十年二月二十三日所有權移轉登記為方磊
    公司所有。嗣於八十年四月間，被告丙○代表方磊公司，以
    系爭房地設定三千六百萬元本金最高限額抵押權，向合庫大
    稻埕分行借得一千八百五十萬元，前開一千八百五十萬元借
    款，於八十年五月三十一日撥款入方磊公司合庫00000
    0000000號帳戶，當日及翌日經被告丙○指示領現及
    轉入林炳貴、周鄭猛、陳俊男等人帳戶（如附表四編號２至
    ４、編號６）各情，已據被告丙○、證人林清淮陳述甚詳，
    並有買賣契約書、土地登記簿謄本、方磊公司前開帳戶存摺
    內頁影本（他字卷第一七八頁至第一八○頁至第一九三頁、
    第一九七頁）、合庫大稻埕分行九十三年八月十一日合金稻
    存字第○九三○○○二八七號函檢送之活期存款取款條、傳
    票影本（偵續(二)卷第一頁至第十頁）、連帶保證書（原審卷
    第三○四頁）可資佐證。
  (2)按刑法第三百四十二條第一項之背信罪，必須違背任務之行
    為，具有為圖取不法利益，或圖加不法損害之意思，為構成
    要件，已如前述。查：
    本件方磊公司於七十九年五月十四日設立，資本額為一千
      萬元，並無增資之情事，卻於七十九年五月十九日以總價
      三千四百三十七萬二千元之價額，向林清淮等人購買系爭
      房地，所購買土地之價值顯然高過公司之資本額，方磊公
      司為購買土地勢必須對外舉債。而被告丙○辯稱：「…設
      立公司後，又說每個人要再拿一千三百萬出來買土地，後
      來沒錢，每個人再出四百萬而已。但是後來公司沒有辦理
      增資，甲○○並沒有拿出一千八百萬給我。我有跟周鄭猛
      、陳俊男借錢…吳俊達是我大哥的兒子，我是跟我母親借
      錢，借三百六十萬，但是我母親說不可以說是跟她借的，
      要求我說是我跟吳俊達借的。土地確實是登記在方磊公司
      的名下。我後來也有用土地去借一千八百五十萬元，並設
      定抵押權。都跟甲○○商量好才去借錢的…借得的錢我拿
      去還給吳俊達、周鄭猛、陳俊男，大約拿了一千一百萬，
      照之前跟他們借的還，不多不少，剩下的被地主拿走。我
      跟母親拿的三百六十萬，是用來清償地主原來跟第一銀行
      的借款。周鄭猛、陳俊男的部分也是這種情形…」（原審
      卷第四十五頁）等詞，告訴人甲○○於九十五年一月二十
      五日原審審理時復證稱：「…（後來你有沒有投資方磊公
      司？）錢都是丙○在管的，後來又弄一個公司，她去做方
      磊公司我不太清楚，錢不是我直接拿給丙○的，錢都是丙○在處理的，錢是賣木柵土地的錢…丙○說要拿錢投資土
      地，她說她要投資一半約一千多萬元，我把我賣木柵土地
      的錢都拿去投資…（竹南的土地後來有抵押一千八百五十
      萬元，這件事情你是否知道？）丙○去做的…」（原審卷
      第一六○頁、第一六二頁）等，再參諸方磊公司向合作金
      庫貸款，除被告丙○於八十年五月三十一日在連帶保證書
      之連帶保證人欄簽名外，告訴人甲○○亦在連帶保證人欄
      內簽名，有連帶保證書（原審卷第三○六頁）可稽。據此
      ，被告丙○應係於方磊公司設立後，經告訴人甲○○之概
      括授意，再次為方磊公司對外借款，並將所借得之款項用
      於購買系爭房地。從而，被告丙○為方磊公司處理事務，
      借得款項購買土地，於土地登記予方磊公司後，再將所購
      得之土地提供為擔保，向銀行抵押借款以償還方磊公司前
      開借款債務，即難認為違背其任務，亦難認有取得不法利
      益或加害方磊公司之意圖，檢察官所指被告丙○此部分行
      為，實與刑法第三百四十二條第一項之背信罪有間。
    合作金庫於八十年五月三十一日撥款一千八百五十萬元至
      方磊公司合庫000000000000號帳戶，當天曾
      有四百三十萬一千一百六十四元之款項被提領，並於同日
      又回存，此見合庫存摺影本即明（他字卷第一九七頁），
      而告訴人甲○○就方磊公司之事務並未為明確掌握，此亦
      據告訴人甲○○於九十五年一月二十五日原審審理時證述
      ：「…（成立方磊公司之前你是如何跟丙○說要成立方磊
      公司？）這是丙○自己做的…（丙○是否有告訴你說要成
      立方磊公司？）有…（她如何告訴你的？）我也不是很清
      楚，都是丙○在做的…（你是否有答應丙○成立方磊公司
      ？）那個時候都沒有說什麼條件，而且都是丙○做的…」
      （原審卷第一七四頁）等語甚詳。因此被告丙○如欲加害
      於方磊公司，或對於方磊公司存有不法加害之意思，或為
      牟取自己不法之利益，大可將全部借款侵占入己，似無必
      要僅將該一千八百五十萬元之部分用於償還借款。據此，
      更難認定被告丙○有檢察官所指之背信犯行。
    至於告訴人甲○○於九十五年一月二十五日原審審理時指
      稱：「…我有看到土地有向銀行借錢，所以我才知道丙○
      沒有拿錢出來。我是自己去查才發現土地有抵押…」（原
      審卷第一六一頁、第一六三頁、第一六八頁）等詞。然而
      ，1.依據告訴人甲○○提出之木柵木新路三段一六一號房
      屋及坐落土地之不動產買賣契約書，該不動產買賣契約係
      於七十七年九月十九日簽訂，買賣價額二千六百二十八萬
      一千二百元，尾款九百五十萬元於七十八年八月十九日付
      清，有該不動產買賣契約書可稽（原審卷第一二三頁證物
      袋內）；而本件系爭房地買賣契約簽訂日期為七十九年五
      月十九日，買賣價額三千四百三十七萬二千元，交屋後之
      貸款利息由方磊公司支付，簽約當日賣方即交付上開房地
      ，方磊公司付款三百萬元，至八十年五月三十日交付第八
      期款，將一千一百八十八萬九千二百零九元電匯至第一銀
      行竹南分行清償出賣人之借款，及交付賣方貸款利息二百
      十三萬元，始付清全部款項，亦有系爭房地買賣契約書、
      協議書（他字卷第一七八頁至第一八一頁）在卷可憑；衡
      諸常情，告訴人甲○○出售木柵木新路三段一六一號房地
      之價額，如全部用於購買系爭房地，當會儘早支付全價金
      ，以避免長期負擔額外之賣方銀行貸款利息，鮮少會長達
      一年，分八期付清全部價款。2.證人林清淮於九十五年四
      月十九日原審審理時證稱：「…有訂金一部份，之後是陸
      續付款的，那筆土地因為作工廠需要很多資金，去第一銀
      行抵押，還有去交通銀行貸款…銀行也希望貸款可以安全
      收回，所以要求買方錢一定要交給貸款銀行，最後才把錢
      交給我。交通銀行在台北，第一銀行在竹南，我記得我有
      一次最高拿到五百萬元還清第一銀行的貸款，金額比較大
      ，那時候跟丙○約定下午在第一銀行等我…丙○說錢一定
      會送到…說上田欠她的錢，五百萬元就是要還丙○，所以
      他一定會送到。後來在等了一下，那個上田社長開車子就
      把五百萬用袋子裝過來，銀行要入帳，但是入帳要入我公
      司的帳戶裡面，存到德勝公司裡面…」（原審卷第二一八
      頁、第二一九頁）等語。再參諸八十八年四月六日，被告
      丙○代表方磊公司與告訴人甲○○至代書林澤賢處簽立系
      爭房地買賣契約，方磊公司將系爭房地，以二千四百七十
      三萬二千四百元，出售予告訴人甲○○，此已經證人林澤
      賢於九十五年四月十九日原審審理證述在卷（原審卷第二
      一五頁），並有買賣契約書及附表、支票影本二紙（八十
      九年度偵字第八八一四號卷第一一六頁至一二三頁；八十
      九年度偵字第四七一九號卷第五十六頁至第六十頁）在卷
      足稽，依據前揭買賣契約書第二條約定，告訴人甲○○有
      支付方磊公司五百十萬元（分別為面額一百七十萬元及三
      百四十萬元支票各一紙）。足見被告丙○確有出資購買系
      爭房地，且如前所述，方磊公司向合作金庫貸款，除被告
      丙○於八十年五月三十一日在連帶保證書之連帶保證人欄
      簽名外，告訴人甲○○亦在連帶保證人欄內簽名，顯然告
      訴人甲○○上開陳述並不實在。
  (三)關於起訴意旨(五)部分
  (1)方磊公司於八十六年七月十日起由被告丁○○擔任董事長，
    公司財務仍由被告丙○管理，被告丁○○於擔任董事長期間
    ，曾經依被告丙○指示簽發如附表三所示之支票，其中附表
    三編號１、編號２、編號３部分由被告丙○提領，編號４、
    編號５、編號６、編號８部分轉入被告丁○○000000
    0000000號帳戶，編號７部分則轉入永好公司000
    0000000000號帳戶等情，此經被告丙○及丁○○
    供述在卷，並有方磊公司變更登記事項卡（偵續(一)卷第二四
    九頁）、支票影本八張（偵續(二)卷第十七頁至第二十七頁）
    、台灣士林地方法院檢察署履勘筆錄（偵續(二)卷第六十三頁
    ）、帳簿影本（偵續(二)卷第七十四頁）、支票存根影本七張
    （八十九年度偵字第四七一九號卷第四十八頁至第五十四頁
    ）、台灣省合作金庫存款往來對帳單（八十九年度偵字第四
    七一九號卷第七十二頁）、丁○○合庫大稻埕分行0000
    000000000號帳戶存摺內頁影本（八十九年度偵字
    第四七一九號卷第四十四頁至第四十七頁）在卷可稽。
  (2)惟方磊公司自八十六年七月間由被告丁○○擔任名義上董事
    長，實際上仍由被告丙○管理公司業務，此期間公司之經營
    運作必須有支出，被告丙○及丁○○為公司營運而須調度資
    金，尚非難以想像。而為調取資金，則難免簽發公司支票領
    取現金以為支應。據此，應難僅以被告丙○曾持附表三編號
    １、２、３所示之支票兌領現金，即認被告丙○及丁○○為
    圖取不法利益或圖加不法損害於方磊公司，而有違背其任務
    之行為。況被告丙○為實際掌控方磊公司營運之人，告訴人
    甲○○對於方磊公司之業務，並未投注太多心力，此由證人
    甲○○於九十五年一月二十五日原審審理時證稱：方磊公司
    是丙○在處理，其不清楚等語，即可知悉（原審卷第一六二
    頁）。則被告丙○與丁○○倘欲圖不法利益或加不法損害於
    方磊公司，大可巧立名目加以淘空，而無須簽發支票領現或
    轉入自己私人帳戶，並在公司帳簿上記載，以留下證據（八
    十八年五月五日公司帳簿記載「轉丁○○180000，支票號碼
    0000000」，八十九年度偵字第七十四頁）。
  (3)依告訴人甲○○、永好公司提出本件刑事告訴狀檢附被告丁○○之合庫大稻埕分行0000000000000號存摺
    影本為證據（八十九年度偵字第四七一九號卷第五頁證物名
    稱及件數欄第八項、第十三頁至第二十三頁、第三十六頁至
    第四十七頁）。告訴代理人於九十五年一月二十五日原審審
    理時亦稱：這些資料是告訴人乙○○提供等語（原審卷第一
    七七頁）。足見被告丙○及林朝所辯其二人被逐出永好公司
    時，所有相關資料均留在永好公司一節，並非毫無所據。而
    前開丁○○之帳戶，果若為被告丁○○之私人帳戶，當無在
    遭逐出時仍留在永好公司內不及攜出而改由乙○○持有之理
    ，故被告丁○○辯稱其將自己帳戶提供公司使用一節，當屬
    可信。
  (4)附表三所列票面金額最大之票載發票日八十八年四月十九日
    票號0000000號，票面金額九十萬元支票，於八十八
    年四月二十日轉匯入被告丁○○之前開帳戶後，隨即於同日
    以現金支出之方式提領完畢，可見該筆九十萬元款項並無終
    局成為被告丁○○所有之跡象，當認該筆九十萬元款項匯入
    被告丁○○所有之前開帳戶，實係某種資金調度之環節。而
    此資金調度，其用途為何？已因時間久遠難以追查，亦難期
    被告丙○、丁○○二人在事發將近十年後，就資金之流向及
    用途為清楚明確之說明。縱被告丙○勉強說明，亦難期不發
    生矛盾齟齬，故被告丁○○、丙○等簽發如附表三所示之支
    票，究竟是否會對於方磊公司發生損害？又其二人是否有圖
    取不法利益或使方磊公司受損害之意思？均因缺乏明確之積
    極證據證明，致無法認定。
五、至於，告訴人永好公司、甲○○於九十六年三月三日具狀檢
    送永好公司七十八度至八十八年度帳冊十一本至本院，作為
    被告丙○、丁○○二人涉犯本件起訴各犯行之證據，告訴代
    理人亦主張永好公司沒有內外帳，九十六年三月三日所提出
    之帳冊確係永好公司七十八年度至八十八年度全部之帳冊資
    料。被告丙○自承上開帳冊均係其登載，惟稱「…這是公司
    外帳草稿…都是依照統一發票的號序登載。公司的內帳是一
    本小本子，有時候會登載一張一條浮貼在本子上…這與請會
    計師報帳的內容一樣的，都是外帳…」（九十六年四月九日
    本院審判筆錄第二頁）；又據告訴人永好公司、甲○○於本
    案於偵查時提出之刑事補充理由續(二)狀所附之永好公司帳冊
    影本－八十年度總帳有關房屋修繕支出，八十年三月二十三
    日至八十年十二月三日共十六項，計支出九百四十二萬七千
    九百三十一元（八十九年度偵字第八八一四號卷第一四一頁
    至一四九頁），與九十六年三月三日提出本院之八十年度帳
    冊，有關費用支記載，房屋修繕支出，為八十年九月二十二
    日九千九百四十六元、二十五日一百二十萬元、十月三日九
    萬二千二百九十五元、十一月二十五日三百六十萬元、十二
    月十四日四十萬元，總計五百四十萬二千二百四十一元；有
    重大出入。顯然告訴人永好公司、甲○○於九十六年三月三
    日具狀檢送本院之永好公司七十八度至八十八年度帳冊十一
    本，非完整記錄至明。自不得依該非完整記錄之帳冊作為認
    定被告丙○、丁○○二人有罪之證據。
六、綜上所述，被告丙○經甲○○之授權，有為永好公司簽發附
    表一所示支票之權限，被告丙○、丁○○二人自無共同盜用
    以永好公司大小章偽造附表一所示支票之可言。而附表二所
    示支票，並無積極證據足以證明並非保管永好公司支票印鑑
    章之廖國昌律師用印，難以認定被告丙○、丁○○二人有共
    同偽造有價證券之犯行。被告丙○長期為甲○○保管銀行帳
    戶存摺及印章，並經甲○○授權使用，其於八十年八月六日
    蓋用告訴人甲○○印章於取款條上之行為，當無盜用印章偽
    造私文書之可言，其持取款條行使，亦與刑法第二百十六條
    、第二百十條行使偽造私文書罪有間。附表一、附表二所列
    支票、前揭告訴人甲○○之取款條既均非偽造，汽車過戶書
    亦無盜用印章之情事，且被告丙○持之以提領款項或出售汽
    車，並無其他施以詐術之情事，其行為尚不構成刑法第三百
    三十九條第一項之詐欺取財罪，被告丁○○更難認係被告丙○詐欺取財罪之共同正犯。又被告丙○雖受告訴人甲○○之
    委任處理永好公司事務及甲○○個人之財務，另受方磊公司
    委任處理方磊公司事務，被告丁○○受方磊公司委任處理公
    司事務，惟查並無其二人有為圖取不法利益或加損害於本人
    之意思，而違背其任務之行為之積極證據，檢察官所指之被
    告丙○、丁○○二人背信犯行，尚未達一般人均無所懷疑之
    程度。原審法院乃綜合以上之論述，認不能證明被告二人犯
    罪，而均為無罪之諭知，經核並無違誤。
七、檢察官循告訴人永好公司、甲○○之聲請，仍執陳詞指摘原
    判決為不當，提起上訴。惟按「刑事訴訟法第一百六十一條
    已於民國九十一年二月八日修正公布，其第一項規定：檢察
    官就被告犯罪事實，應負舉證責任，並指出證明之方法。因
    此，檢察官對於起訴之犯罪事實，應負提出證據及說服之實
    質舉證責任。倘其所提出之證據，不足為被告有罪之積極證
    明，或其指出證明之方法，無從說服法院以形成被告有罪之
    心證，基於無罪推定之原則，自應為被告無罪判決之諭知。
    本件原審審判時，修正之刑事訴訟法關於舉證責任之規定，
    已經公布施行，檢察官仍未提出適合於證明犯罪事實之積極
    證據，並說明其證據方法與待證事實之關係；原審對於卷內
    訴訟資料，復已逐一剖析，參互審酌，仍無從獲得有罪之心
    證，因而維持第一審諭知無罪之判決，於法洵無違誤。」（
    最高法院九十二年度台上字第一二八號判例參照）。是本件
    檢察官起訴書所列證據及卷內訴訟資料，經本院逐一剖析，
    參互審酌，無從獲得有罪之心證，均如前述。檢察官上訴意
    旨，並未提出新事證，僅就原審採證再為爭執，核無理由，
    上訴應予駁回。
據上論斷，應依刑事訴訟法第三百六十八條，判決如主文。
本案經檢察官羅建勛到庭執行職務。
中    華    民    國    97    年    1     月    10    日
                  刑事第十三庭審判長法  官  曾德水
                                    法  官  李錦樑
                                    法  官  林婷立
以上正本證明與原本無異。
如不服本判決，應於收受送達後十日內向本院提出上訴書狀，其
未敘述上訴之理由者並得於提起上訴後十日內向本院補提理由書
（均須按他造當事人之人數附繕本）。
                                    書記官  王增華
中    華    民    國    97    年    1     月    10    日
附表一：
永好公司之台灣省合作金庫支票（帳號：0000000000000）
┌─┬────┬────┬─────┬───────────┐
│編│支票    │發票    │票面金額  │提示人                │
│號│號碼    │日期    │          │                      │
├─┼────┼────┼─────┼───────────┤
│1 │0000000 │79.2.15 │2,000,000 │丙○領現              │
├─┼────┼────┼─────┼───────────┤
│2 │0000000 │81.3.18 │  200,000 │丁○○領現            │
├─┼────┼────┼─────┼───────────┤
│3 │0000000 │81.10.20│  100,000 │丙○成領現，丙○城住  │
│  │        │        │          │基隆市○○街229號     │
├─┼────┼────┼─────┼───────────┤
│4 │0000000 │81.10.28│  120,000 │聯邦銀行營業部交換存  │
│  │        │        │          │入丁○○之            │
│  │        │        │          │000000000000號帳戶    │
├─┼────┼────┼─────┼───────────┤
│5 │170654  │82.2.27 │  600,000 │丁○○領現            │
├─┼────┼────┼─────┼───────────┤
│6 │0000000 │82.7.29 │  300,000 │程文妍領現            │
│  │        │        │          │註：所填地址和丙○及林│
│  │        │        │          │朝明領現時所填地址相同│
│  │        │        │          │                      │
├─┼────┼────┼─────┼───────────┤
│7 │0000000 │82.7.31 │  400,000 │丁○○領現，存入林朝  │
│  │        │        │          │明之000000000000號帳  │
│  │        │        │          │戶                    │
├─┼────┼────┼─────┼───────────┤
│8 │0000000 │83.1.5  │  400,000 │丙○領現              │
├─┼────┼────┼─────┼───────────┤
│9 │0000000 │86..2.11│  400,000 │丁○○領現            │
├─┼────┼────┼─────┼───────────┤
│10│0000000 │86.3.31 │  400,000 │丁○○領現            │
├─┼────┼────┼─────┼───────────┤
│11│0000000 │87.2.18 │  150,000 │丁○○領現            │
├─┼────┼────┼─────┼───────────┤
│12│0000000 │87.3.17 │  150,000 │丙○領現              │
├─┼────┼────┼─────┼───────────┤
│13│00000000│87.4.30 │  170,000 │轉入0000000000000林   │
│  │        │        │          │朝明帳戶，支票背面有  │
│  │        │        │          │柯淑美名字            │
├─┼────┼────┼─────┼───────────┤
│14│0000000 │87.6.17 │  200,000 │丁○○領現（但背面亦  │
│  │        │        │          │有柯淑美名字）        │
├─┼────┼────┼─────┼───────────┤
│15│0000000 │87.7.8  │  150,000 │轉入0000000000000     │
│  │        │        │          │丁○○帳戶            │
├─┼────┼────┼─────┼───────────┤
│16│0000000 │87.12.31│   50,000 │轉入000000000000      │
│  │        │        │          │丁○○帳戶            │
└─┴────┴────┴─────┴───────────┘
附表二
永好公司之台灣省合作金庫支票（帳號：0000000000000）
┌─┬────┬─────┬─────┬──────────┐
│編│支票    │發票      │票面金額  │提示人帳號或提示人  │
│號│號碼    │日期      │          │                    │
│  │        │          │          │                    │
├─┼────┼─────┼─────┼──────────┤
│1 │0000000 │88.1.30   │   416,404│0000000000000（林朝 │
│  │        │          │          │明）                │
├─┼────┼─────┼─────┼──────────┤
│2 │0000000 │88.2.26   │   700,000│繳息領現            │
├─┼────┼─────┼─────┼──────────┤
│3 │0000000 │88.8.28   │   256,092│0000000000000（方磊 │
│  │        │          │          │公司）              │
├─┼────┼─────┼─────┼──────────┤
│4 │0000000 │88.3.31   │   243,908│丙○領現            │
├─┼────┼─────┼─────┼──────────┤
│5 │0000000 │88.4.30   │   782,653│共分三筆，分別由    │
│  │        │          │          │0000000000000（丙○ │
│  │        │          │          │）及0000000000000（ │
│  │        │          │          │方磊公司）帳號提示，│
│  │        │          │          │部分由丙○領現。    │
├─┼────┼─────┼─────┼──────────┤
│6 │0000000 │88.5.29   │   343,612│0000000000000（林朝 │
│  │        │          │          │明）                │
├─┼────┼─────┼─────┼──────────┤
│7 │0000000 │88.6.30   │   806,991│共分三筆，分別由    │
│  │        │          │          │0000000000000（方磊 │
│  │        │          │          │公司）及            │
│  │        │          │          │0000000000000（方磊 │
│  │        │          │          │公司）帳號提示，部分│
│  │        │          │          │由丙○領現。        │
└─┴────┴─────┴─────┴──────────┘
附表三：
方磊公司之台灣省合作金庫支票（帳號：0000000000000）
┌─┬────┬─────┬─────┬──────────┐
│編│支票    │發票      │票面金額  │提示人              │
│號│號碼    │日期      │          │                    │
├─┼────┼─────┼─────┼──────────┤
│1 │0000000 │87.5.28   │ 200,000  │丙○領現            │
├─┼────┼─────┼─────┼──────────┤
│2 │0000000 │87.9.29   │ 140,000  │丙○領現            │
├─┼────┼─────┼─────┼──────────┤
│3 │0000000 │88.1.16   │ 200,000  │丙○領現            │
├─┼────┼─────┼─────┼──────────┤
│4 │0000000 │88.3.16   │ 200,000  │轉入0000000000000   │
│  │        │          │          │丁○○帳戶          │
├─┼────┼─────┼─────┼──────────┤
│5 │0000000 │88.4.19   │ 900,000  │轉入0000000000000   │
│  │        │          │          │丁○○帳戶          │
├─┼────┼─────┼─────┼──────────┤
│6 │0000000 │88.5.3    │ 180,000  │轉入0000000000000   │
│  │        │          │          │丁○○帳戶          │
├─┼────┼─────┼─────┼──────────┤
│7 │0000000 │88.5.15   │  71,917  │轉入0000000000000繳 │
│  │        │          │          │利息（該帳戶係永好  │
│  │        │          │          │公司放款帳戶）      │
├─┼────┼─────┼─────┼──────────┤
│8 │0000000 │88.6.10   │  80,000  │轉入0000000000000   │
│  │        │          │          │丁○○帳戶          │
└─┴────┴─────┴─────┴──────────┘
附表四：
方磊公司於大稻埕分行之帳號000000000000帳戶之資金情形
┌─┬────┬─────┬─────┬────────────┐
│編│日期    │   支出   │   存入   │     資金來源或流向     │
│號│        │          │          │                        │
├─┼────┼─────┼─────┼────────────┤
│1 │80.5.31 │          │18,500,000│方磊公司向大稻埕分行申請│
│  │        │          │          │設備資金貸款            │
├─┼────┼─────┼─────┼────────────┤
│2 │80.5.31 │6,400,000 │          │分二筆，其中5,399,956（ │
│  │        │          │          │手續費44元）領現，其中  │
│  │        │          │          │1,000,000轉入林炳貴，竹 │
│  │        │          │          │南信用合作社總社甲存1006│
│  │        │          │          │1帳戶。                 │
├─┼────┼─────┼─────┼────────────┤
│3 │80.5.31 │3,600,000 │          │ 領現金                 │
│  │        │          │          │                        │
├─┼────┼─────┼─────┼────────────┤
│4 │80.5.31 │4,301,164 │          │於同日回存（即編號6）   │
│  │        │          │          │                        │
├─┼────┼─────┼─────┼────────────┤
│5 │80.5.31 │4,002,000 │          │轉入→周鄭猛，台北第一信│
│  │        │          │          │用合作社，帳號          │
│  │        │          │          │0000000-00-000000-0帳戶 │
│  │        │          │          │                        │
├─┼────┼─────┼─────┼────────────┤
│6 │80.5.31 │          │4,301,164 │編號4之資金回存         │
│  │        │          │          │                        │
├─┼────┼─────┼─────┼────────────┤
│7 │50.6.1  │4,302,3290│          │轉入→陳俊男，台北銀行北│
│  │        │          │          │投分行，帳號            │
│  │        │          │          │00000000000000帳戶      │
├─┼────┼─────┼─────┼────────────┤
│8 │80.6.15 │          │1,500,000 │方磊公司向大稻埕分行申請│
│  │        │          │          │設備資金貸款            │
├─┼────┼─────┼─────┼────────────┤
│9 │80.7.18 │    14,375│          │轉入方磊公司放款帳戶    │
│  │        │          │          │ 000000000繳利息        │
├─┼────┼─────┼─────┼────────────┤
│10│80.8.6  │          │   135,000│←自甲○○，大稻埕分行帳│
│  │        │          │          │號0000000000000帳戶轉入 │
│  │        │          │          │                        │
│  │        │          │          │                        │
│  │        │          │          │                        │
├─┼────┼─────┼─────┼────────────┤
│11│80.8.6  │   175,675│          │轉入方磊公司放款帳戶    │
│  │        │          │          │000000000繳利息         │
└─┴────┴─────┴─────┴────────────┘


司法院資訊處製作；財團法人民間司法改革基金會備份。
